【裁判字號】    95,訴,438
【裁判日期】    950731
【裁判案由】    毒品危害防制條例
【裁判全文】
臺灣基隆地方法院刑事判決               95年度訴字第438號
公  訴  人  臺灣基隆地方法院檢察署檢察官
被      告  乙○○
                    （現於臺灣基隆監獄基隆分監執行）
上列被告因毒品危害防制條例案件，經檢察官提起公訴（95年度
毒偵字第507號、95年度毒偵字第720號）及併案審理（95年度毒
偵字第1265號），本院合議庭裁定由受命法官獨任進行簡式審判
程序，茲判決如下：
    主  文
乙○○連續施用第一級毒品，處有期徒刑捌月，扣案之第一級毒
品海洛因壹包（淨重零點參捌公克）沒收銷燬之；又連續施用第
二級毒品，處有期徒刑肆月。應執行有期徒刑拾月，扣案之第一
級毒品海洛因壹包（淨重零點參捌公克）沒收銷燬之。
    事實及理由
一、犯罪事實：
    楊楨祥前因施用毒品案件，經送觀察勒戒後，因認有繼續施
    用毒品傾向，復經令入戒治處所施以強制戒治，嗣於89年6
    月1日戒治期滿，經臺灣基隆地方法院檢察署檢察官以89年
    度戒毒偵字第47號為不起訴處分。又因施用第一、二級毒品
    案件，經臺灣基隆地方法院檢察署檢察官以94年度毒偵字第
    2725號提起公訴，本院於94年12月16日以94年度訴字第1009
    號判處應執行有期徒刑8月確定 (尚未執行完畢)。詎其猶未
    戒除毒癮，5年內又基於施用第一級毒品之概括犯意，於95
    年2月17日起至95年4月2日止，在基隆市○○路某處，以香
    煙吸食方式，連續施用第一級毒品海洛因2至3次；復又基於
    施用第二級毒品安非他命之概括犯意，自94年12月16日以後
    某日起至95年4月2日止，在同一地點，以玻璃瓶燒烤方式，
    以10天1次或1個月1次頻率，連續多次施用第二級毒品安非
    他命。嗣於95年1月17日、95年2月19日，經警方採集其尿液
    ，送驗結果分別呈安非他命、甲基安非他命陽性反應；嗎啡
    及甲基安非他命陽性反應；又於95年4月3日17時19分，因另
    案移送臺灣基隆監獄基隆分監服刑時，為臺灣基隆看守所管
    理員於其皮帶內查獲第一級毒品海洛因1包（淨重0.38公克
    ），並採集尿液送驗結果，亦呈嗎啡及安非他命陽性反應，
    而獲悉上情。
二、程序事項：
    本件被告乙○○所犯者非為死刑、無期徒刑、最輕本刑為3
    年以上有期徒刑之罪或高等法院管轄第一審案件，其於準備
    程序進行中，先就被訴事實為有罪之陳述，經告知其簡式審
    判程序之旨，並聽取公訴人之意見後，本院依刑事訴訟法第
    273條之1第1項之規定，裁定由受命法官獨任進行簡式審判
    程序，合先敘明。
三、認定事實所依據之證據及理由：
(一)、被告自白：被告於本院審理中自白其於前述時、地施用第1
    級毒品、第二級毒品之犯行事實，其任意自白核與下列事證
    相符，應堪採為證據。
(二)、尿液檢驗結果：95年2月13日、95年3月21日昭信科技顧問股
    份有限公司濫用藥物尿液檢體檢驗報告各1紙（附於95年度
    毒偵字第507號偵查卷第4頁、95年度毒偵字第720號偵查卷
    第15頁）及95年6月6日基醫病字第0950004369號行政院衛生
    署基隆醫院函（附於95年度偵字第1823號偵查卷第37頁）在
    卷可稽，被告經警查獲後採集之尿液經檢驗結果，2次呈海
    洛因代謝物嗎啡陽性反應，3次呈安非他命陽性反應。
(三)、扣案物證：本案有查獲第1級毒品海洛因1包計淨重0.38公克
    。
(四)、台灣高等法院被告全國前案紀錄表、不起訴處分書、判決書
    。
四、論罪及科刑之理由：
(一)、被告行為後，刑法第56條連續犯之規定，業於94年1月7日修
    正公布刪除，並於95年7月1日施行，則被告之犯行，因行為
    後新法業已刪除連續犯之規定，此刪除雖非犯罪構成要件之
    變更，但顯已影響行為人刑罰之法律效果，自屬法律有變更
    ，依新法第2條第1項規定，比較新、舊法結果，仍應適用較
    有利於被告之行為時法律即舊法論以連續犯（最高法院95年
    第8次刑事庭會議決議參照）。
(二)、查海洛因、安非他命分別係毒品危害防制條例第2條第2項第
    1款、第2款所定之第1級、第2級毒品。核被告所為，係犯毒
    品危害防制條例第10條第1項之施用第1級毒品罪及第10條第
    2項之施用第2級毒品罪。又被告施用第1級、第2級毒品前後
    ，持有第1級、第2級毒品之低度行為，應分別為其施用第1
    級、第2級毒品之高度行為所吸收，均不另論罪。
(三)、又被告先後多次施用第1級、第2級毒品之行為，時間密接，
    構成要件復相同，顯係基於概括犯意為之，均為連續犯，應
    各論以一罪並加重其刑。未經公訴人起訴部分（即移送併案
    部分），與前揭本院認定有罪部分，有連續犯之裁判上一罪
    關係，本院自得併予審理。另公訴人認被告於95年2月17日
    以將第一級毒品海洛因、第二級毒品安非他命混合加入吸食
    器，以加熱方式施用施用第一級毒品海洛因及第二級毒品安
    非他命，認係以一行為同時施用第一級毒品海洛因及第二級
    毒品安非他命，為想像競合犯，惟被告供稱係分開施用，是
    以公訴意旨容有誤會，惟其社會基本事實相同，應逕予變更
    起訴法條，併此敘明。被告所犯上開二罪，犯意各別，罪名
    互異，應予分論併罰。
(四)、本院審酌毒品對於人體會產生成癮性，係足以危害個人健康
    及社會安全之管制藥物，被告經過執行觀察、勒戒、強制戒
    治，猶不知戒除毒癮濫行施用毒品惡習，再犯本件施用毒品
    罪，深陷毒坑無法自拔，及其犯罪之自我麻醉動機、犯罪之
    手段、所生自我戕害結果及犯罪後坦承犯行之態度等一切情
    狀，分別量處如主文所示之刑，並定應執行刑，以示懲儆。
(五)、扣案之第1級毒品海洛因淨重淨重0.38公克（空包裝重0.18
    公克），此有95年5月3日調科壹字第320003700號法務部調
    查局鑑定通知書附卷可稽，應依毒品危害防制條例第18條第
    1項前段之規定宣告沒收銷燬之。
五、適用之法律依據：
    刑事訴訟法第273條之1第1項、第299條第1項前段、第300條
    ，毒品危害防制條例第10條第1項、第2項、第18條第1項前
    段，刑法第11條前段、第2條第1項、修正前刑法第56條、第
    51條第5款，判決如主文。
本案經檢察官甲○○達到庭執行職務。
中    華    民    國    95    年    7     月    31    日
                  刑事第二庭法   官 陳伯厚
以上正本證明與原本無異。
對於本件判決如有不服，應於收受送達後10日內，向本院提出上
訴書狀，上訴於臺灣高等法院，並按他造當事人之人數附具繕本。
中    華    民    國    95    年    8     月    1     日
                            書記官  明祖斌
以上正本證明與原本無異。
對於本件判決如有不服，應於收受送達後10日內，向本院提出上
訴書狀，上訴於臺灣高等法院，並按他造當事人之人數附具繕本。
附錄論罪法條：
毒品危害防制條例第10條
施用第一級毒品者，處 6 月以上 5 年以下有期徒刑。
施用第二級毒品者，處 3 年以下有期徒刑。


司法院資訊處製作；財團法人民間司法改革基金會備份。
